KURNIAWAN GIGIH LUTFI UMAM



0812 9076 6692

umam.tekno@gmail.com

Jln. R.A Kartini No. 36 Yukum Jaya, Lampung Tengah

SUMMARY

Hallo, saya merupakan seorang Senior Mobile Developer profesional dengan pengalaman lebih dari 5 tahun di dunia IT. Saat ini saya menjadi Senior Mobile Developer di salah satu squad di Bank SMBC Indonesia. Saya merupakan seseorang yang mempunyai semangat yang tinggi untuk belajar hal-hal baru serta tantangan baru untuk meningkatkan skill dan mudah beradaptasi, komunikasi dengan baik.

EXPERIENCE

Bank SMBC Indonesia: Senior Mobile Developer - Now

- Development Mobile Apps

PT. Kita Karya Teknologi Nusantara : Founder dan CTO

Praktisi Mengajar - Design UI/UX - 2022

- Universitas Teknokrat Indonesia

PT. PermataBank. Tbk - Co Lead Mobile Developer: 2019 - 2022

- Performance Apps Specialist
- Create SDK iOS for Opening Account Permata Bank
- Refactoring code for simplify logic
- Development Apps Permata Mobile X
- Implementation Notif Engine
- Implementation Ci/CD
- Membuat Standarisasi Code untuk Pengembangan Apps

PT. PEGADAIAN (Persero) - Teknikal Leader: 2019 - 2022

- Reskin PDS (Using React Hook)
- Membuat Global Komponen (React Native, Java, Swift)
- Penerapan fitur Promo di PDS dan PSDS
- Penambahan Bank di Aplikasi PSDS dan PDS
- Horizontal Scalling di aplikasi PDS
- Re-Design Arsitektur Pegadaian Syariah Digital Service
- Implementasi Object Storage menggunakan min.io dan Redis di PSD dan PDS
- Implementasi Customer Get Customer di PDS
- Implementasi Gadai Online Express (Integrate with Gojek, Midtrans)
- Implementasi Multipayment Online
- Implementasi Fitur E-KYC Aplikasi Pegadaian Digital Service
- Penerapan OCR dan Liveness untuk fitur E-KYC PDS dan PSDS
- Implementasi Design Pattern : MVVM + Clean Architecture di PSDS
- Implementasi CI/CD dan Docker di aplikasi PSDS (Android, Web, Backend)
- Implemantasi Biometric Android dan iOS di Aplikasi PSDS
- Implementasi MoEngage : tracking user activity dan Campaign di PDS
- Implementasi Centralized Logging untuk Aplikasi PSDS
- Implementasi Firebase analytics, crashlytic, App distribution
- Handle Relase Apps Android dan iOS

Kemendikbud RI: 2018

- Mengembangkan Website bidikmisi (Yii Framework)

PT. Kompas Cyber Media (Kompas.com): 2018

- Mengembangkan Website Kompasiana.com
- Mengembangkan Website thr.kompasiana.com
- Mengembangkan Website icd.com



EDUCATION

2014 - 2017

Undergraduate Informatic Engineering

Universitas Teknokrat Indonesia

SKILLS

- Flutter
- React Native
- Java / Kotlin Android
- Java Spring Boot
- iOS / Swift
- Swift UI
- loT
- React JS
- R / Machine Learning
- Python
- Docker
- Java Script / TypeScript
- PHP
- Go
- NestJS

ACHIEVEMENT

- Juara 1 Pegadaian
 Innovation Award 2019
 Tingkat Direktorat
- Juara 1 Pegadaian Innovation Award 2020 Tingkat Nasional
- The Best Innovation Idea
 Pegadaian Excellent Awards
 2020
- Best Employee of the Digital Department 2020
- Social Butterfly Award 2020

EXPERIENCE

Universitas Teknokrat Indonesia 2016 - 2018

- Dosen Praktikum
- Mengembangkan Sistem Pengajuan Administrasi kampus
- IT Support Untuk setiap lab praktikum dan peralatan kampus
- Menjadi Editor untuk keperluan marketing kampus - baleho dan TV
- Menjadi fotografer dan videografer untuk keperluan marketing kampus
- Asisten Dosen tahun 2016